

Florent CRAMETTE

Data analyste BI

florent.cramette@gmail.com 69660 Collonges au mont d'or Tél: 0621524140

<u>LinkedIn</u>

J'ai découvert l'usage et l'importance des outils BI à travers mes diverses expériences. Cette découverte m'a poussé à une transition dans la data analyse pour mieux accompagner la prise de décision stratégique. Fort de mes expertises métiers, je mets aujourd'hui à profit mes compétences pour apporter des solutions analytiques pertinentes et innovantes au travers de visualisations modernes et dynamiques.

Compétences

- Travailler en équipe
- Analyser, exploiter, structurer des données
- Analyser les insights et les usages des consommateurs
- Présenter et diffuser les résultats des études réalisées
- Faire preuve de rigueur et de précision
- Prendre des initiatives et être force de proposition
- Base de données
- Excel, VBA TOSA: niveau avancé
- SQL, python, Dax
- Power BI, Tableau

Langues

Français : langue maternelle

 Anglais : compétence professionnelle

Espagnol : débutant

Centres d'intérêt

- Cinéma, lecture, théâtre
- Sports outdoors : kayak, vtt, rando pédestre et à ski
- Volley-ball
- Voyage

Divers

- Permis A, B et BE
- Véhiculé
- RQTH en cours

Expériences professionnelles

Responsable des achats - l'Equipeur - 01/2022 - 08/2023

Approvisionnement, négociations, sélection et élaboration des gammes Gestion des stocks et aide aux décisions commerciales

Partenariats avec les fournisseurs pour mettre en place des actions commerciales ponctuelles

Gestion et mise à jour de la base de données produits Elaboration des KPIs nécessaires au suivi de l'activité sur Excel Gestion et suivi de l'inventaire annuel sur Excel

Responsable de rayon/magasin – Au vieux campeur/Intersport/Ekosport - 2007 - 12/2021

Management des équipes de ventes Gestion opérationnelle d'un centre de profit

Recrutement des conseillers de vente et mise en place des formations Gestion des litiges et des relations clients conflictuelles

Suivi quotidien du CA et des résultats en lien avec la direction du groupe sur Power BI

Utilisation de logiciels de gestion clients, RH, produits et caisse

Moniteur/responsable des activités/directeur de parc aventures –

UCPA/France aventures - 1993-2007

Gestion opérationnelle des activités sportives

Organisation des plannings d'activité sur Excel

Réunion d'information avec les clients

Gestion des sites de pratiques et développement de nouveaux produits Encadrement en vtt, kayak, escalade et randonnée pédestre

Formation

Google Carreer Certificate

Data analyste septembre à décembre 2024 Chef de projet IT septembre à décembre 2024

Data analyste RNCP 6 Certification obtenue en 2024 Bootcamp à la **Wild Code School** Lyon, février à juillet 2024

DEUST activités de pleine nature et **BEES** 1 Canoë kayak2001-2003 Université Claude Bernard Lyon 1